臺灣高等法院臺南分院刑事判決
                                    110年度上易字第411號
上  訴  人  
即  被  告  闕珅泉



選任辯護人  張寧洲律師
上  訴  人  
即  被  告  高勝明



選任辯護人  黃正彥律師（法扶律師）
上列上訴人等因竊盜案件，不服臺灣臺南地方法院109年度易字
第691號中華民國110年2月1日、110年5月18日第一審判決（起訴
案號：臺灣臺南地方檢察署108年度偵字第16934號），提起上訴
，本院判決如下：
    主  文
原判決關於闕坤泉部分及甲○○沒收部分均撤銷。
闕坤泉犯如附表編號1至3所示之罪，各處如附表編號1至3所示之
刑。應執行有期徒刑壹年肆月。
甲○○未扣案之犯罪所得勞力士錶貳支、金戒指貳枚、紅寶石戒指
壹枚及白寶石戒指壹枚，與林世杰、陳政煜及張志瑋共同沒收，
於全部或一部不能沒收或不宜執行沒收時，共同追徵其價額。
其他上訴駁回（即甲○○罪刑部分）。
    事實及理由
壹、犯罪事實：
一、闕坤泉（原名王仲民，以下均稱王仲民）與陳政煜、林世杰
    （陳政煜、林世杰均經原審判刑確定）、謝龍文（未據起訴
    ）共同意圖為自己不法所有，基於結夥三人以上攜帶兇器竊
    盜之犯意聯絡，先於民國108年6月17日在高雄市○○區○○路00
    號「○○汽車旅館○○店」（下稱○○汽車旅館）謀議行竊對象及
    分工方式後，由王仲民於108年6月18日0時許，駕駛車牌號
    碼0000-00號租賃小客貨車，搭載陳政煜、林世杰及謝龍文
    ，先行前往某五金百貨行購買手套、口罩及扳手後，再行駕
    車前往臺南市○○區○○路0段000號前路旁，推由林世杰及謝龍
    文下車以得供兇器使用之扳手竊取丁○○所有車牌號碼00-000
    0號之車牌兩面得手後，懸掛於王仲民所駕駛之上開租賃小
    客貨車上。嗣王仲民隨即駕車搭載陳政煜、林世杰、謝龍文
    前往甲○○位於臺南市○○區○○路000巷00號住處前，由陳政煜
    、林世杰跨越矮牆進入車庫而尚未著手搜尋財物時，因甲○○
    發覺有異報警處理，其等隨即逃離現場，並將所竊得之車牌
    2面棄置於臺南市○○區○○路000號前（侵入住宅部分未據告訴
    ）。
二、王仲民、林世杰於行竊甲○○住處失敗後，復又另行與在○○汽
    車旅館任職之甲○○共同意圖為自己不法所有，由王仲民、甲○○、林世杰在○○汽車旅館商議至甲○○住處竊取財物之計劃，
    林世杰並另找來同有犯意聯絡之張志瑋（業經原審判刑確定
    ）參與謀議後，約定於108年6月19日凌晨再下手行竊，惟甲○○因當日須值班不克前往，乃提供其所有之包包1只及車牌
    號碼000-0000號自小客車為作案工具及交通工具，分別為下
    列犯行：
　㈠王仲民、林世杰、張志瑋、甲○○基於結夥三人以上攜帶兇器
    竊盜之犯意聯絡，由王仲民於108年6月19日凌晨0時許，駕
    駛甲○○提供之上開自小客車搭載林世杰、張志瑋，先至高雄
    市○○區○○路00號前，推由林世杰、張志瑋下車以上開足供兇
    器使用之扳手竊取丙○○所有車牌號碼00-0000號自小客車之
    車牌2面得手後，懸掛於車牌號碼000-0000號自小客車上。
　㈡王仲民等人竊得上開車牌後即前往搭載陳政煜，並於同日凌
    晨3時許抵達上開甲○○住處，王仲民、甲○○、林世杰、張志
    瑋、陳政煜即另行基於結夥三人以上毀越門窗牆垣侵入住宅
    竊盜之犯意聯絡，由王仲民在車上把風，林世杰、張志瑋、
    陳政煜則下車逾越甲○○住處矮牆後，由張志瑋拆卸該屋鋁製
    門板上葉片並伸手開啟門鎖後，與陳政煜、林世杰共同侵入
    屋內，竊取勞力士對錶2只、金戒指2枚、紅寶石及白寶石戒
    指各1枚及賓士車錀匙1支等物得手。適因甲○○發覺有異報警
    前來處理，陳政煜等人乃倉皇離去，並將甲○○提供之包包1
    只留在現場及將上開竊得之車號00-0000號車牌2面棄置在臺
    南市○○區○○○路0段000號前。嗣經甲○○報警循線查獲上情，
    並扣得現場遺留之包包1只（已於警局保管時遺失）及在上
    揭棄置地點尋獲車號00-0000號車牌2面、00-0000號車牌1面
    (另1面未尋獲)，並經警調閱監視器錄影畫面，因而循線查
    悉上情。
貳、認定犯罪事實所憑之證據及理由：
一、證據能力部分：
    本判決所引用為判斷基礎之下列證據，關於被告以外之人於
    審判外陳述之傳聞供述證據，檢察官、被告王仲民、甲○○及
    其等選任辯護人於本院均同意作為證據使用，或知有傳聞證
    據之情形而未於言詞辯論終結前聲明異議（見本院卷第185
    、223、355-356頁），本院審酌該等證據作成時之情況，認
    為適當，均具有證據能力。至於被告王仲民所爭執陳政煜、
    林世杰警詢筆錄之證據能力，及被告甲○○所爭執林世杰及王
    仲民警詢筆錄之證據能力，因本判決並未引用，茲不贅述其
    證據能力之有無，併予敘明。
二、證明力部分：
  ㈠犯罪事實一部分：
　　此部分之犯罪事實，業據被告王仲民於本院審理時坦承不諱
    （見本院卷第353、364頁），核與被害人丁○○於警詢之指訴
    （見警卷第35頁及反面）、證人陳政煜、林世杰於偵查及原
    審具結之證述及證人謝龍文於原審具結之證述（見偵卷第15
    2-153、279-280、282-283頁、原審卷第479-488、496-498
    、502-503頁）相符，並有丁○○之失竊車牌（00-0000號）相
    關資料-失車案件基本資料詳細畫面報表、贓物認領保管單
    、車輛尋獲電腦輸入單、汽車駕駛執照及行照各1紙（見警
    卷第36-39頁）、監視器錄影翻拍照片（見警卷第83-97頁）
    、車輛詳細資料報表（見警卷第232頁）附卷可稽。是被告
    王仲民之任意性自白，核與客觀事實相符，堪以採信。
  ㈡犯罪事實二部分：
　⒈被告王仲民坦承此部分之犯行，被告甲○○則否認涉犯加重竊
    盜犯行，辯稱：我沒有和被告王仲民同夥，我有在旅館工作
    ，沒辦法跟他們商議，我車子是出租給被告王仲民，我沒有
    借給他們包包，是他們自己去車上拿的，現場扣到的包包也
    不是我的云云；選任辯護人則為被告甲○○辯護稱：本案之監
    視器翻拍照片中沒有被告甲○○的影像，表示被告甲○○沒有參
    與，被告甲○○只是以1天新台幣（下同）1,500元將自小客車
    出借給被告王仲民，包包原來就放在車上，後來甲○○還花費
    3萬元請親戚到鳳山將車子開回來，如被告甲○○有參與竊盜
    之謀議，何須花錢找回車輛？被告甲○○於汽車旅館擔任職員
    ，並沒有時間參與本案。
　⒉犯罪事實二部分竊案發生之經過及告訴人甲○○所遭竊之物品
    ：
　①被告王仲民於108年7月19日凌晨0時許，駕駛被告甲○○所有之
    000-0000號自小客車，搭載林世杰、張志瑋，先至高雄市○○
    區○○路00號前，由林世杰、張志瑋以上開扳手竊取丙○○所有
    車號00-0000號自小客車之車牌2面得手，並將之懸掛在被告
    甲○○上開自小客車上後，再前往搭載陳政煜，並於同日3時
    許抵達甲○○上開城北路住處，由被告王仲民在車上把風，張
    志瑋、陳政煜、林世杰則以前揭方式侵入甲○○屋內，並竊得
    勞力士手錶2只、金戒指2枚、紅寶石及白寶石戒指各1枚及
    賓士車鍮匙1支等物之事實，業據被害人丙○○、告訴人甲○○
    指訴明確（見警卷第33頁至第34頁反面、第40頁及反面、他
    字卷第7-9頁），核與證人陳政煜、林世杰、張志瑋於偵查
    及原審具結之證述（見偵卷第152-155、225-227、280-283
    頁、原審卷第499-500、503-505、508-514頁）相符，並有
    丙○○之失竊車牌（00-0000號）相關資料-失車案件基本資料
    詳細畫面報表、贓物認領保管單、車輛尋獲電腦輸入單、汽
    車行照各1紙（見警卷第41-44頁）、現場照片及監視器翻拍
    照片（見警卷第51-58、60-64頁）、搜索扣押筆錄、扣押物
    品目錄表（見警卷第190-192頁）、車輛詳細資料報表（見
    他字卷第43頁）、臺南市政府警察局第三分局108年7月3日
    甲○○財物遭竊案現場勘察採證報告1份（見本院卷第263-283
    頁）附卷可稽。
　②關於告訴人甲○○所遭竊之物品，其於108年6月20日第一次警
    詢時，即已指訴有遭竊2只價值約30萬元之手錶（見他字卷
    第8頁），告訴人於嗣後清查遭竊物品，另發現尚有賓士車
    鑰匙1支及金飾1批失竊，而於109年5月6日偵查中補充指訴
    （見偵卷第303-304頁），並於原審審理時結證稱：108年6
    月18日因為我先生去住院開刀，我只知道他損失男女對錶，
    後來隔天我到醫院問我先生，我先生叫我回去找看看有沒有
    戒指、金飾和賓士車鑰匙被偷，我就回去找，才發現又損失
    金飾、賓士車鑰匙，金飾1批是放在我先生的衣櫥裡，是我
    問了我先生後去翻了衣櫥後，才知道失竊，一共是被偷了2
    支錶、2個金戒指、1個鑲紅色寶石的戒指、1個鑲白色寶石
    的戒指，還有1支賓士車鑰匙等語（見原審卷1第491-492頁
    ），另有原審當庭拍攝之勞力士對錶存放盒照片3張、倫敦
    皇家珠寶學院寶石鑑定中心寶石鑑定書影本1份附卷可參（
    見原審卷1第253-259頁）。佐以同案被告張志瑋於原審審理
    時最終亦坦承確實有竊走賓士車鑰匙（見原審卷1第529頁）
    ，足認告訴人甲○○前揭證述並非虛構，確有所據。參以於告
    訴人尚未指稱其尚有金飾及寶石遭竊時，同案被告陳政煜於
    109年4月17日偵查中即已供稱及證稱：張志瑋有拿一些東西
    ，都放到林世杰的包包裡，我有看到一些玉鐲子等珠寶，事
    後我們在高速公路上，張志瑋從口袋裡拿出一把鑰匙，說是
    屋主的車鑰匙（見偵卷第281、283頁），同案被告林世杰於
    偵查中亦證稱：因為屋裡有監視器，我們看到警車經過，就
    一起躲在張志瑋翻的那間房間，他用棉被包了1盒的東西（
    見偵卷第154頁），足見張志瑋、林世杰、陳政煜等3人進入
    屋內後，確實已竊得若干珠寶。況且員警於告訴人報警後，
    即刻前往現場，且於進入屋內即進行搜索採證，在陳政煜等
    3人遺留於現場之包包內並未發現有任何被告來不及帶走之
    物品等情，有臺南市政府警察局第三分局108年7月3日甲○○
    財物遭竊案現場勘察採證報告1份在卷可稽（見本院卷第263
    -283頁），衡情在時間如此密接情況下，告訴人亦不可能將
    陳政煜等人得手而未及取走之物品先行歸位。綜上所述，陳
    政煜等3人既曾竊盜財物得手，而於員警到達現場時，袋內
    之珠寶等物品已不復見，又無可能係告訴人自行取出，足認
    陳政煜等3人確實竊得勞力士手錶2只、金戒指2枚、紅寶石
    及白寶石戒指各1枚及賓士車鑰匙1支等物，應屬明確。而被
    告甲○○就此部分之事實均不否認（見本院卷第186-187頁）
    ，被告王仲民就上開加重竊盜之犯行於本院已坦承不諱（見
    本院卷第353、364頁），其任意性自白，核與客觀事實相符
    ，堪以採信。此部分之事實，首堪認定。
　⒊本件作案之交通工具000-0000號自小客車及用以裝載贓物之
    包包，均為被告甲○○主動提供，且被告甲○○亦曾參與竊盜之
    謀議：
　①證人林世杰於偵查中結證稱：包包是第二次我們要出門之前
    在汽車旅館，由甲○○提供的，他原本要去，可是那天他當班
    ，所以他給我包包讓我裝東西（見偵卷第154頁），於原審
    審理時亦證稱：包包是甲○○拿給我們的，王仲民叫我背，是
    裝偷來的東西；是甲○○先在○○汽車旅館內王仲民的房間裡面
    討論行竊的事情，王仲民有時候會叫甲○○來叫我，帶我一起
    過去王仲民房間；甲○○有講他晚上要上班，不然他可能也會
    去，甲○○說是否要帶1個包包，他說有個包包可以借我們，
    就是說去該處裝東西的時候可以裝（見原審卷1第506-507頁
    、卷2第220、224-225頁），證人林世杰已明確指證被告甲○○非但於○○汽車旅館參與至甲○○住處竊盜財物之謀議，更主
    動提供其所有之包包1個予林世杰於竊盜時裝盛贓物使用。
　②被告王仲民於偵查中供稱：「這2天我都有開車載他們過去，
    是甲○○拿鑰匙要我開車載他們，說要去拿東西…」、「(108
    年6月19日接他們時，有無聽他們說與本案有關之案情?)…第
    2天即19日，我們在甲○○的旅館聊天時，甲○○要我開車載林
    世杰去拿東西，當時甲○○有拿1個大包包給他們…」（見偵卷
    第301-302頁），及於原審審理時立於證人之地位結證稱：
    我有去○○汽車旅館住1個禮拜，當時有向甲○○借車，沒有向
    他租車，後來車子有還給他（見原審卷2第214-215頁）等語
    。是被告王仲民亦指證被告甲○○主動提供其所有之包包及自
    小客車予其載送林世杰等人至甲○○住處竊取財物，此部分之
    證述亦與林世杰前揭證述大致相符。
　③被告甲○○於警詢亦自承其於108年6月19日須上班，並於斯時
    將其所有之000-0000號自小客車借予被告王仲民使用（見警
    卷第29頁及反面），另供稱：「(經警方提示臺南市○○區○○
    路000巷00號內監視器畫面，特徵身穿淺色短袖上衣、淺色
    長褲、頭載淺色鴨舌帽、黑色鞋子，手戴黑色手套、戴黑色
    口罩、背後背包竊盜嫌疑人編號3為何人...)該民應該是林
    世杰...為王仲民的朋友，影像中他所背之後背包即是我所
    借予他使用，且身形幾乎一模一樣，另該民亦時常來高雄市
    三民區○○汽車旅館○○店入住」、「(108年6月19日2時00分現
    場經竊盜被害人甲○○當下報案後，陪同警方檢視現場留有包
    包1只(內含耳機1只、口罩1只)，該物品為何人所有?)該包
    包為我所有，是林世杰向我借取使用，稱要裝相關私人物品
    ，另內含耳機1只、口罩1只，均非我所有(我借予林世杰時
    包包內是空的)」（見警卷第30-31頁）等語明確。被告甲○○
    於警詢數度坦認林世杰遺留於甲○○住處內之包包為其所有，
    且為其借予林世杰所使用，此部分之供述核與共同被告林世
    杰、王仲民前揭證述及供述相符，而足以為共同被告供述之
    補強證據。參以倘若被告甲○○未參與本件竊盜之謀議且完全
    不知情，其何須出借車輛及包包予被告王仲民等人，並由其
    等充當為行竊之代步工具及作案工具？是林世杰、王仲民前
    揭證述及供述確有所據，應可採信。被告甲○○確曾參與本件
    竊盜之謀議並提供車輛及包包以為行竊之工具等情，應可認
    定。
　④至於被告王仲民於警詢雖曾供稱：「(白色自小客貨000-0000
    為何人所有?)為我朋友甲○○所有」、「(詢據白色自小客貨0
    00-0000車主甲○○警詢筆錄供稱，於108年6月10日即將白色
    自小客貨000-0000以一天新台幣1,500元代價租借與你使用
    ，並表示對你們竊盜行為均不知情，甲○○所述是否屬實?)屬
    實」（見警卷第3頁反面），惟被告王仲民此部分之供述與
    其前揭陳述已有不符，且經原審於審理中以證人身分質問王
    仲民，依其所證述：「(你稱甲○○的白色自小客車是借給你
    ，而不是租給你?)對」、「(你於警詢時稱汽車是租給你一
    天1,500元的租金?)對」、「(事實上有無以1,500元租給你?
    )沒有」等語（見原審卷2第215-216頁），已明確證述此部
    分之供述不實。更何況證人陳政煜於108年6月9日已由其妻
    王雅琪向證人陳水盛租借車牌號碼0000-00號自小客車使用
    乙節，業據證人王雅琪、陳水盛證述明確（見警卷第45-49
    頁），並有汽車出借切結書附卷可參（見警卷第231頁），
    倘若被告王仲民於108年6月10日已向被告甲○○租借車輛，大
    可於108年6月18日駕駛被告甲○○上開自小客貨車前往行竊即
    可，何須由證人陳政煜提供其妻所租借之自小客車為竊盜交
    通工具？再者，證人陳政煜於108年6月19日既然亦參與竊盜
    犯行，被告王仲民大可於當日再度駕駛陳政煜配偶所租借之
    車輛至告訴人甲○○住處，又何須再花錢向被告甲○○租借車輛
    ？是被告王仲民此部分之供述，顯然有違於常情，不足採信
    。
　⒋被告甲○○雖辯稱係以1天1,500元出租車輛予被告王仲民，事
    後王仲民未返還車輛，係其自行出資3萬元始向王仲民友人
    取回車輛，且因車內有包包遭林世杰使用以行竊，並未主動
    提供車輛及包包，扣案之包包非其所有，亦未參與謀議竊盜
    云云，惟查：
　①關於汽車出借之原因，被告甲○○於警詢先供稱：王仲民是○○
    汽車旅館的常客，非常熟識，因他稱沒車輛代步不方便，我
    才將車輛以1天1,500元代價借予王仲民使用（見警卷第28頁
    反面至第29頁），於原審準備程序另供稱：王仲民跟我借車
    的時候，是說要去銷售翡翠等珠寶，我才出借車輛（見原審
    卷2第128頁），於原審審理時又改稱：王仲民拿武士刀威脅
    我，叫我把我的汽車租給他，1次租10天，我才把鑰匙給他
    ，王仲民是我的客人，我與他沒有私交，他跟我租車子都沒
    有還我，後來車子是在王仲民的朋友那裡，我才拿3萬元給
    王仲民的朋友拿回我的車子（見原審卷2第187頁），其前後
    所述矛盾不一。再者，被告甲○○倘若遭被告王仲民持刀威脅
    始出租車輛，以其身為汽車旅館之員工，被告王仲民又為旅
    館之顧客，被告王仲民理應報警處理，以維自身及旅館之權
    益，惟其非但未報警處理，於警詢時更就此情隻字未提，其
    所辯實難令人置信。況且於本件竊盜案發生後之108年6月25
    日，被告甲○○曾駕駛000-0000號自小客車上路而為員警所攝
    錄等情，有蒐證照片附卷可參（見警卷第160-162頁），被
    告甲○○於警詢亦供稱：108年6月25日我向王仲民索回車鑰匙
    駕車回總公司開會（見警卷第29頁反面），足見於本件竊盜
    案發生後，被告王仲民亦曾將車輛返還予被告甲○○使用，並
    無被告甲○○所辯稱將車輛出借後被告王仲民即未返還，而須
    由其出資向他人索回汽車之情形。是被告甲○○前揭辯解，非
    但矛盾不一，甚至破綻百出，毫無可信之處。
　②被告甲○○於警詢時經警提示告訴人甲○○住處內之監視器畫面
    ，其就畫面中之人已明確指證係林世杰，並三番兩次坦認林
    世杰遺留於甲○○住處內之包包為其所有，且為其借予林世杰
    所使用等情，已如前述，倘若其未主動出借該包包，而係因
    置放於000-0000號自小客車內而遭林世杰所使用，理當於警
    詢時即已向警員吐露上情，惟其非但對此隻字未提，甚至多
    次主動告知警員係其所出借，更能指認包包內之耳機及口罩
    非其所有，因出借時包包是空的等語，顯見該包包確為被告
    甲○○出借予林世杰無誤。其嗣後於本院審理時否認包包為其
    所有，顯係事後卸責之詞，不足採信。
　③至於選任辯護人以臺灣高雄地方檢察署檢察官109年度偵字第
    14277、14279號不起訴處分書，主張該案移送意旨認被告王
    仲民、甲○○涉嫌於108年6月24日上午2時55分在○○汽車旅館3
    01室與謝龍文協議以香菸換取毒品，惟因監視器錄影畫面並
    未拍到被告甲○○出入房間及以香菸換取毒品之畫面，因而為
    不起訴處分，而本案監視器翻拍照片並無被告甲○○參與之跡
    證，足見與被告甲○○無關云云。惟依上開不起訴處分書所示
    （見本院卷第39-42頁），該案之發生時間為108年6月24日
    ，於本案竊盜發生之後，兩案根本毫無關聯，實無從比附援
    引，而為有利於被告甲○○之認定。況且本案之監視器翻拍照
    片均無任何○○汽車旅館內之監視器翻拍照片，又如何能以其
    中並無被告甲○○與被告王仲民謀議之跡證，即推翻上開證人
    林世杰、王仲民之陳述及被告甲○○於警詢之供述，而認被告
    甲○○並未參與竊盜之犯行？是選任辯護人此部分辯護意旨，
    亦無所據。
　⒌按刑法上所謂同謀共同正犯，本係以自己犯罪之意思，參與
    犯罪計畫，無論其所著手實行者是否為構成要件上之行為，
    均以共同正犯論（最高法院105年度台上字第972號判決意旨
    參照）。又刑法分則或刑法特別法中規定之結夥2人或3人以
    上之犯罪，固應以在場共同實行或在場參與分擔實行犯罪之
    人為限，不包括同謀共同正犯在內。但司法院釋字第109號
    解釋又認「以自己共同犯罪之意思，事先同謀，而由其中一
    部分之人實施犯罪之行為者，均為共同正犯」，明示將「同
    謀共同正犯」與「實施共同正犯」併包括於刑法總則第28條
    之「正犯」之中。準此，如在場共同實行，或在場參與分擔
    實行竊盜行為之人不及3人，縱加上同謀之共同正犯後，依
    刑法第28條所稱之共犯雖已達3人以上，但因在場共同或參
    與分擔實行竊盜行為之人不及3人，並不成立結夥3人以上竊
    盜罪，該參與同謀之人亦僅能成立普通竊盜罪之共同正犯。
    惟如在場共同或參與分擔實行竊盜犯罪行為之人已達3人以
    上，而應成立結夥3人以上竊盜罪，則參與同謀之人雖未在
    場參與實行，仍應成立結夥3人以上竊盜罪之共同正犯。經
    查：被告甲○○參與本件竊盜之謀議，並出借其所有之000-00
    00號自小客車及包包為行竊之交通及使用工具，顯然係以自
    己犯罪之意思，參與竊盜犯罪計畫，其雖未隨同至現場行竊
    ，依前揭說明，仍應負共同正犯之責，而成立結夥3人以上
    竊盜罪之共同正犯。
三、綜上所述，被告甲○○所辯核屬犯後卸責之詞，均不可採。本
    件事證明確，被告王仲民、甲○○上開犯行，足以認定，應依
    法論科。
參、論罪科刑及撤銷、維持原判決之理由：
一、被告王仲民就犯罪事實一所為，係犯刑法第321條第1項第3
    款、第4款（原判決誤載為第3項、第4項，應予更正）之結
    夥3人以上、攜帶兇器竊盜罪；被告王仲民、甲○○就犯罪事
    實二之㈠所為，係犯刑法第321條第1項第3款、第4款（原判
    決誤載為第3項、第4項，應予更正）之結夥3人以上、攜帶
    兇器竊盜罪；被告王仲民、甲○○就犯罪事實二之㈡所為，係
    犯刑法第321條第1項第1款、第2款、第4款之結夥3人以上、
    毀越門窗、牆垣、侵入住宅竊盜罪。
二、被告王仲民就犯罪事實一部分，與林世杰、陳政煜、謝龍文
    有犯意聯絡及行為分擔；被告王仲民、甲○○就犯罪事實二之
    ㈠部分，與林世杰、張志瑋有犯意聯絡及行為分擔，就犯罪
    事實二之㈡部分，與林世杰、張志瑋、陳政煜有犯意聯絡及
    行為分擔，均應論以共同正犯。
三、被告王仲民所犯上開3罪，被告甲○○所犯上開2罪，犯意各別
    ，行為不同，均應分論併罰。
四、被告王仲民前因違反毒品危害防制條例案件：㈠經臺灣士林
    地方法院以104年度審易字第2484號判處有期徒刑10月，經
    臺灣高等法院以105年度上易字第458號駁回上訴確定；㈡經
    臺灣士林地方法院以105年度審易字第2643號判處有期徒刑1
    0月，經臺灣高等法院以106年度上易字第364號駁回上訴確
    定；上開案件經臺灣士林地方法院以106年度聲字第545號定
    應執行刑有期徒刑1年6月確定，於107年6月8日縮短刑期執
    行完畢出監，有台灣高等法院被告前案紀錄表附卷可參（見
    本院卷第98-102頁）；被告甲○○前因違反槍砲彈藥刀械管制
    條例及竊盜等案件，經臺灣臺東地方法院以102年度訴字第4
    5號判處有期徒刑3月、3月、1年8月確定，嗣經同院以102年
    度聲字第485號定應執行有期徒刑2年1月確定，於105年6月7
    日縮短刑期假釋，於同年8月30日假釋期滿未經撤銷，以執
    行完畢論，有台灣高等法院被告前案紀錄表附卷可參（見本
    院卷第137-139、143頁）。被告王仲民、甲○○於執行完畢後
    5 年內故意再犯本件有期徒刑以上之罪，均為累犯，而以被
    告王仲民、甲○○於多次前案執行完畢後，理應產生警惕作用
    ，卻仍於5年以內再犯本案，顯然被告王仲民、甲○○有其特
    別惡性，前罪之徒刑執行已無成效，對於刑罰之反應力已屬
    薄弱，並無司法院釋字第775號解釋之解釋文所示情形，本
    院認依刑法累犯規定加重其刑，並無使被告王仲民、甲○○所
    受之刑罰超過其所應負擔罪責，而違反罪刑相當原則、比例
    原則之情形，爰均依刑法第47條第1 項之規定加重其刑。
五、被告王仲民之選任辯護人雖以被告王仲民並非本件竊盜之主
    導者，僅負責開車，未真正下手行竊，參與程度較低，且與
    告訴人甲○○及被害人丁○○達成和解，請求依刑法第59條酌減
    其刑云云。惟按，刑法第59條規定之酌量減輕其刑，必須犯
    罪另有特殊之原因與環境，在客觀上足以引起一般同情，認
    為即使予以宣告法定最低度刑，猶嫌過重者，始有其適用。
    經查：本案被告王仲民與林世杰等人，為竊取告訴人甲○○之
    財物，二度竊盜他人之車牌，並於深夜侵入告訴人之住處行
    竊，犯罪情節非輕，危害社會治安甚鉅，另證人林世杰、陳
    政煜均一致指證被告王仲民為本案竊盜之提議及主導者，其
    等僅認識被告王仲民（見偵卷第152-153、279-280頁），是
    被告王仲民雖僅駕車在場把風，惟其於本案竊盜顯然居於關
    鍵重要之地位，衡量被告王仲民所涉犯罪情節，實無判處法
    定最低本刑而有情輕法重，致生違反罪刑相當性及比例原則
    之情形，自無從依刑法第59條規定減輕其刑。是辯護人請求
    本院依刑法第59條之規定減輕其刑，尚難憑採。
六、撤銷原判決之理由：
　㈠原審就被告王仲民加重竊盜犯行及被告甲○○沒收部分，認罪
    證明確，應予論罪科刑、沒收，固非無據，然查：
　⒈被告王仲民於上訴後已坦承犯行，並與被害人丁○○、告訴人
    甲○○達成和解，並依和解條件如數給付被害人丁○○2,000元
    及先行給付80,000元予告訴人甲○○等情，有調解筆錄、和解
    筆錄附卷可參（見本院卷第261-262、373-374頁），此項被
    告王仲民犯後態度乃原審未及審酌，所為量刑即有未洽。
　⒉被告王仲民於本院既已與告訴人甲○○達成和解，並已先行給
    付其8萬元，日後尚須分期給付告訴人共22萬元，則被告王
    仲民既已就犯罪所得返還予告訴人，且日後尚非給付告訴人
    和解金額，本案如再對被告王仲民實有過苛之虞（詳如後述
    ），即無庸沒收其犯罪所得，原審就此未及審酌，就被告王
    仲民於本案犯罪所得宣告沒收及追徵價額，尚有未洽。
　⒊扣案之包包1個，雖為被告甲○○所有且供竊盜告訴人甲○○財物
    所用之物，惟已於警局保管時遺失，有臺南市政府警察局第
    三分局偵查隊警務員莊偉銘110年9月28日職務報告在卷可佐
    （見本院卷第289頁），為免日後執行之困難，應無庸再予
    宣告沒收，原判決就此部分宣告沒收，亦有違誤。
　㈡被告王仲民上訴意旨指摘原判決未依刑法第59條減輕其刑不
    當部分，雖無理由，然指摘原判決量刑過重部分，非無理由
    ，且原判決亦有前開違誤之處，自應由本院將原判決此部分
    撤銷改判，以期適法。被告王仲民定應執行刑部分亦失所附
    麗，並予撤銷。
七、爰審酌被告王仲民另有槍砲及多次施用毒品之前科（見本院
    卷第84-98頁），素行不良，其正值壯年，不思以正途取財
    ，竟於凌晨深夜時分結夥攜帶兇器竊取他人之車牌以掩飾竊
    盜犯行，並侵入告訴人甲○○住處行竊，造成告訴人家中財物
    損失不貲，對居住安寧及社會治安造成嚴重之傷害，惟念及
    被告王仲民於本院已與被害人丁○○、告訴人甲○○達成和解，
    並依和解條件如數給付被害人丁○○2,000元及先行給付80,00
    0元予告訴人甲○○，且於本院審理時已坦承犯行，尚知悔悟
    ，暨其於本院自承國中肄業、已婚、育有1名未成年子女待
    其撫養、目前從事磨石工、月入約2萬元（見本院卷第367頁
    ）等一切情狀，分別量處如附表所示之刑，並定應執行刑如
    主文第2項所示。
八、沒收部分：
　㈠按犯罪所得，屬於犯罪行為人者，沒收之。犯罪所得已實際
    合法發還被害人者，不予宣告沒收或追徵。宣告前2 條之沒
    收或追徵，有過苛之虞者，得不宣告或酌減之。刑法第38條
    之1 第1 項前段、第5 項、第38條之2 第2 項分別定有明文
    。又犯罪所得之沒收、追徵，在於剝奪犯罪行為人之實際犯
    罪所得，使其不能坐享犯罪成果，杜絕犯罪誘因，性質上屬
    類似不當得利之衡平措施，著重在所受利得之剝奪。2人以
    上共同犯罪，關於犯罪所得之沒收、追徵，倘個別成員並無
    犯罪所得，或對於所得無事實上共同處分權時，因無利得可
    資剝奪，在採取絕對連帶沒收、追徵之情形下，對於未受利
    得之共同正犯顯失公平，故應依各共同正犯實際犯罪利得分
    別沒收，始為適法。又所謂各人「實際犯罪利得」，係指各
    人對犯罪所得有事實上之處分權限而言，法院應視具體個案
    之實際情形而為認定。若共同正犯各成員內部間，對於不法
    利得分配明確時，固應依各人實際分配所得沒收、追徵；然
    若共同正犯各成員對於不法利得享有共同處分權限，或內部
    利得分配不明時，則應負共同沒收、追徵之責(最高法院109
    年度台上字第5876號判決可資參照) 。經查：本案告訴人甲○○遭竊之勞力士錶2支、金戒指2枚、紅寶石及白寶石戒指各
    1枚，因被告王仲民、甲○○及林世杰、張志瑋、陳政煜等人
    均否認有分贓之情，難以區別各共犯之間分受之數或利益，
    應由被告甲○○及共犯陳政煜、林世杰、張志瑋等人共同沒收
    及追徵，至於被告王仲民部分，既已返還現金8萬元予告訴
    人甲○○，且日後尚須返還甲○○22萬元，如再藉由沒收程序剝
    奪被告王仲民犯罪所得，顯屬過苛，依前揭規定，均不予宣
    告沒收。至於告訴人甲○○遭竊之賓士車鑰匙1支，既係由共
    犯張志瑋1人所得並已丟棄，業據張志瑋供明在卷（見原審
    卷1第529頁），亦無庸諭知沒收。
　㈡行竊車牌使用之扳手，並未扣案，亦非違禁物，復欠缺刑法
    上之重要性，被害人丁○○遭竊之車牌2面及被害人丙○○遭竊
    之車牌其中1面，業經返還予被害人，有贓物認領保管單附
    卷可佐（見警卷第37、42頁），均無庸諭知沒收；另被害人
    丙○○遭竊之車號00-0000車牌1面雖未尋獲，惟因該面車牌之
    財產上價值有限，被害人丙○○又已報案，該面車牌遭他人使
    用之可能性極低，亦欠缺刑法上之重要性，爰均不為沒收及
    追徵之諭知；扣案之包包1個，雖為被告甲○○所有且供竊盜
    告訴人甲○○財物所用之物，惟已於警局保管時遺失迄今未尋
    獲，有臺南市政府警察局第三分局偵查隊警務員莊偉銘110
    年9月28日職務報告在卷可佐（見本院卷第289頁），為免日
    後執行之困難，亦無庸宣告沒收。
九、維持原判決之理由：
　㈠原審依前揭事證，適用刑法第28條、第321條第1項第1款、第
    2款、第3款、第4款（原判決誤載「款」誤載為「項」，應
    予更正）、第47條第1項、第51條第5款、刑法施行法第1條
    之1之規定，並審酌被告甲○○正值壯年，不思以正途取財，
    共謀由其他共犯半夜三更，攜帶兇器行竊車牌，甚至結夥侵
    入告訴人甲○○住處行竊，除造成被害人丙○○不便外，更造成
    告訴人家中財物損失不貲，迄今未為任何賠償外，對居住安
    寧亦造成嚴重之傷害，且被告甲○○尚有毒品及竊盜等前科，
    素行難認良好，犯後又一再飾詞狡辯，未見絲毫悔意，兼衡
    其學歷為高中肄業及現無業之家庭經濟狀況等一切情狀，就
    被告甲○○犯行，分別量處如附表編號2、3所示之刑，並定應
    執行有期徒刑1年5月。
　㈡經核原判決此部分認事用法並無違誤，量刑亦稱允當。被告
    甲○○上訴意旨仍否認犯行指摘原判決不當，為無理由，已如
    前述，應予駁回。
肆、應適用之法條：
一、刑事訴訟法第368 條、第369 條第1 項前段、第364 條、第
    299 條第1項前段。
二、刑法第28條、第321條第1項第1款、第2款、第3款、第4款、
    第47條第1項、第51條第5款、第38條之1第1項、第3項。
三、刑法施行法第1條之1。
本案經檢察官黃信勇提起公訴，檢察官蔡麗宜到庭執行職務。
中　　華　　民　　國　　111 　年　　2 　　月　　16　　日
                  刑事第七庭    審判長法  官  吳勇輝
                                      法  官  黃國永
                                      法  官  吳錦佳
以上正本證明與原本無異。
不得上訴。
　　　　　　　　　　　　　　　　　　　書記官  王杏月　　
中　　華　　民　　國　　111 　年　　2 　　月　　16　　日
本判決論罪科刑條文：
中華民國刑法第321條
犯前條第1項、第2項之罪而有下列情形之一者，處6月以上5年以
下有期徒刑，得併科50萬元以下罰金：
一、侵入住宅或有人居住之建築物、船艦或隱匿其內而犯之。
二、毀越門窗、牆垣或其他安全設備而犯之。
三、攜帶兇器而犯之。
四、結夥三人以上而犯之。
五、乘火災、水災或其他災害之際而犯之。
六、在車站、港埠、航空站或其他供水、陸、空公眾運輸之舟、
    車、航空機內而犯之。
前項之未遂犯罰之。

附表
編 號   犯罪事實             宣告刑及沒收  1 犯罪事實一 闕坤泉共同犯結夥三人以上、攜帶兇器竊盜罪，累犯，處有期徒刑柒月。  2 犯罪事實二之㈠ 闕坤泉共同犯結夥三人以上、攜帶兇器竊盜罪，累犯，處有期徒刑柒月。 甲○○共同犯結夥三人以上、攜帶兇器竊盜罪，累犯，處有期徒刑捌月。 ⒊ 犯罪事實二之㈡ 闕坤泉共同犯結夥三人以上、毀越門窗、牆垣、侵入住宅竊盜罪，累犯，處有期徒刑壹年。 甲○○共同犯結夥三人以上、毀越門窗、牆垣、侵入住宅竊盜罪，累犯，處有期徒刑壹年貳月。未扣案之犯罪所得勞力士錶貳支、金戒指貳枚、紅寶石戒指壹枚及白寶石戒指壹枚，與林世杰、陳政煜及張志瑋共同沒收，於全部或一部不能沒收或不宜執行沒收時，共同追徵其價額。